臺灣基隆地方法院民事裁定
110年度監宣字第121號
聲請人即受
監護宣告人  李紅玉  

代  理  人  林達傑律師
關  係  人  基隆市政府社會處
            基隆市身心障礙福利服務中心
上列聲請人聲請監護宣告事件，本院裁定如下：
    主  文
宣告李紅玉（女、民國00年0月0日生、身分證統一編號：Z00000
0000號）為受監護宣告之人。
選定基隆市政府社會處為受監護宣告之人之監護人。
指定基隆市身心障礙福利服務中心為會同開具財產清冊之人。
聲請費用由受監護宣告之人負擔。
    理  由
一、聲請意旨略以：聲請人長年持有重度身心障礙證明，致其不
    能為意思表示或受意思表示之程度，並自民國95年間即經基
    隆市信義區公所協請安置於基隆市身心障礙福利服務中心迄
    今，且目前其家屬又已失聯，無法照料聲請人，為此聲請對
    其為監護之宣告，並聲請選任基隆市政府社會處為監護人，
    並指定基隆市身心障礙福利服務中心為會同開具財產清冊之
    人等語。
二、按對於因精神障礙或其他心智缺陷，致不能為意思表示或受
    意思表示，或不能辨識其意思表示之效果者，法院得因本人
    、配偶、四親等內之親屬、最近一年有同居事實之其他親屬
    、檢察官、主管機關或社會福利機構之聲請，為監護之宣告
    ，民法第14條第1項定有明文。次按受監護宣告之人應置監
    護人；法院為監護之宣告時，應依職權就配偶、四親等內之
    親屬、最近一年有同居事實之其他親屬、主管機關、社會福
    利機構或其他適當之人選定一人或數人為監護人，並同時指
    定會同開具財產清冊之人；法院選定監護人時，應依受監護
    宣告之人之最佳利益，優先考量受監護宣告之人之意見，審
    酌一切情狀，並注意下列事項：一受監護宣告之人之身心狀
    態與生活及財產狀況。二受監護宣告之人與其配偶、子女或
    其他共同生活之人間之情感狀況。三監護人之職業、經歷、
    意見及其與受監護宣告之人之利害關係。四法人為監護人時
    ，其事業之種類與內容，法人及其代表人與受監護宣告之人
    之利害關係，民法第1110條、第1111條第1項及第1111條之1
    亦分別定有明文。
三、經查：
  ㈠聲請人主張之前揭事實，業據其提出戶籍謄本、中華民國身
    心障礙證明等件為證。又經本院囑託長庚醫療財團法人基隆
    長庚紀念醫院就聲請人之精神狀態予以鑑定，鑑定結果略以
    ：李女（即聲請人）有智能不足，近幾年來腦部功能持續退
    化，自我照顧能力缺損，對時間、地方以及人物之適當辨識
    能力嚴重減退，已達重度失智症之程度。其生活狀況及現在
    身心狀態經檢查結果：步態不穩，無適當眼神接觸，對外界
    事務之適當知覺理會能力嚴重缺損，語言表達功能缺損，無
    法與人正常溝通及交流，接受、維持及保存外界訊息之能力
    嚴重缺損，不具備經濟活動能力及管理處分自己財產之能力
    ，日常生活需人協助，社會功能嚴重缺損。若以目前認知功
    能及生活適應功能水準作為研判基礎，李女之臨床失智症量
    表評分【CDR】達3分（即屬重度失智之程度）。綜合以上所
    述，李女之過去生活史、疾病史、身體檢查及精神狀態檢查
    結果，認李女因「重度失智症」，致其為意思表示、受意思
    表示和辨識其意思表示效果之能力已達「完全不能」之程度
    ，可為「監護宣告」等語，有長庚醫療財團法人基隆長庚紀
    念醫院111年1月21日長庚院基字第1110100066號函附精神鑑
    定報告書乙件在卷可按。綜合上情，足認聲請人確因心智缺
    陷，已達不能為意思表示或受意思表示之程度。從而，聲請
    人聲請監護之宣告，為有理由，應予准許。
  ㈡本院參酌聲請人之主張及本院調查之結果，認基隆市政府社
    會處長期經辦各項社會福利事務，經驗豐富，並有眾多學有
    專精之社會工作人員從事該處業務，自適合擔任聲請人之監
    護人；而基隆市身心障礙福利服務中心係基隆市政府為加強
    推動社會福利工作，落實身心障礙者福利，所設置關於身心
    障礙者福利事業處理之專責機構，自88年成立以來，長期經
    辦各項社會福利事務，故係屬適合且有意願擔任開具財產清
    冊之人，有其出具之同意書在卷可稽。本院審酌上情，認由
    基隆市政府社會處擔任監護人，應符合受監護宣告之人之最
    佳利益，爰選定基隆市政府社會處為監護人，並指定基隆市
    身心障礙福利服務中心為會同開具財產清冊之人。另監護人
    基隆市政府社會處應依據民法第1113條準用同法第1099條第
    1項之規定，對於受監護宣告之人即聲請人之財產，會同基
    隆市身心障礙福利服務中心於2個月內開具財產清冊，並陳
    報法院，併此敘明。
四、依家事事件法第164條第2項，裁定如主文。
中　　華　　民　　國　　111 　年　　2 　　月　　15　　日
                  家事法庭法  官  何怡穎
以上正本係照原本作成。
如不服本裁如不服本裁定應於送達後10日內向本院提出抗告狀，
並繳納抗告費新臺幣1,000元。
中　　華　　民　　國　　111 　年　　2 　　月　　15　　日
                          書記官  葉憶葇